【裁判字號】    89,易,1728
【裁判日期】    890816
【裁判案由】    竊盜
【裁判全文】
臺灣臺中地方法院刑事判決                        八十九年度易字第一七二八號
    公  訴  人  臺灣臺中地方法院檢察署檢察官
    被      告  乙○○
右列被告因竊盜案件，經檢察官提起公訴（八十九年度偵字第五二０三號）及移送併
辦（八十九年度偵字第一一三六六號），本院判決如左：
    主  文
乙○○無罪。
    理  由
一公訴意旨略以︰被告乙○○意圖為自己不法之所有，於民國八十八年九月三十日
    凌晨一時許，夜間侵入台中縣清水鎮○○里○○路二九之一號甲○○住宅內（侵
    入住宅部分未據告訴）搜尋行竊，因未竊得財物，自該址後門走出時，適為聽到
    狗叫聲而至後門察看之甲○○發現追捕，始未得逞，並報警查獲，當場自其身上
    起出供犯罪所用之鑰匙計三十三支。因認被告涉有刑法第三百二十一條第二項、
    第一項第一款之夜間侵入住宅竊盜罪嫌。
二公訴人認被告涉有上開罪嫌，無非以被害人甲○○於警訊時之指述及於被告身上
    起出三十三支鑰匙等情為其論據。
三、訊據被告堅決否認有何竊盜犯行，辯稱︰當時伊路過該處，為閃避大貨車，退到
    路邊去，並未進入該處住宅竊取財物等語。經查︰
  （一）按刑法上之未遂犯，必須已著手於犯罪行為之實行而不遂，始能成立，此在
        刑法第二十五條第一項規定甚明，同法第三百二十一條之竊盜罪，為第三百
        二十條之加重條文，自係以竊取他人之物為其犯罪行為之實行。至該第一項
        各款所列情形，不過為竊盜罪之加重條件，如僅著手於該項加重條件之行為
        ，而未著手搜取財物，仍不能以本條之竊盜未遂罪論，最高法院二十七年渝
        上字第五十四號、二十八年滬上字第八號著有判例可資參照，又司法院曾於
        八十一年間，以（八一）院臺廳二字第一六０五九號函關於上開二判例見解
        ，有無變更必要？經最高法院研究後，仍認為不宜亦不必遽予變更（參照最
        高法院八十二年度第二次刑事庭會議決議(二)）。
  （二）本件非惟被告否認有於上開時間侵入被害人甲○○住處，且據被害人甲○○
        於警訊時指述：「於八十八年九月三十日約將近凌晨一時許，發現乙○○從
        我家後門走出，當時我家有養一隻狗，我是聽到我的狗在叫，我跑至我家後
        門，發現乙○○嫌疑犯正快走出我家後門，且我有向乙○○嫌疑犯喊叫『這
        麼晚了，你在這邊作什麼』」、「（問：你當時發現乙○○自你家中後門走
        出，你有否清點你家中之財物？是否有損失？）我有大概看了一下我家中的
        財物，未有任何損失」（見偵查卷第十五頁背面）、「（問：乙○○侵入你
        的住宅後，有無翻找財物著手竊盜？）乙○○剛侵入我住宅時就被我發現，
        家中財物無損失」（見偵查卷第七頁背面）；於本院審理時則指述：「因為
        九二一大地震後，我家受損，我就睡樓下打地舖，在八十八年九月三十日，
        我聽到狗叫聲醒過來，看到有人從我家跑出去」、「我只看到一個黑影」（
        見本院八十九年六月二十一日審判筆錄）、「由於我家係透天厝，一樓前面
        是客廳，中間是房間，後面是廚房：：：當天晚上，被告是從後面打開喇叭
        鎖進來，我聽到狗叫聲，我就醒來，看到一個人影從客廳跑出去」（見本院
        八十九年七月十二日審判筆錄），姑不論被害人就其所見人影，究係從前門
        或後門跑出，前後所述不一，已有瑕疵，縱被害人其餘所述為真，被告亦僅
        係甫進入被害人住處，尚未著手尋找及翻動財物，即為被害人發現而逃跑，
        是被告並未著手於客觀上可認為竊盜行為之實行，則揆諸前開說明，被告仍
        不成立竊盜未遂之罪名，此外，復查無其他積極證據足資證明被告有何竊盜
        犯行，本件係屬不能證明被告犯罪，應為無罪之諭知。
四、被告乙○○之竊盜犯行既未成立，經本院諭知無罪之判決，則臺灣台中地方法院
    檢察署八十九年度偵字第一一三六六號移送併辦部分，與本件即無裁判上一罪之
    關係，應退回由該署另行依法辦理。
據上論斷，應依刑事訴訟法第三百零一條第一項，判決如主文。
本案經檢察官黃惠鈴到庭執行職務。
中      華      民      國      八十九      年      八    月    十六    日
                                  臺灣臺中地方法院刑事第一庭
                                        法  官  楊國精
右正本證明與原本無異。
如不服本判決，應於送達後十日內向本院提出上訴狀（須附繕本），上訴於台灣高等
法院台中分院。
                                        書記官
中      華      民      國      八十九      年      八    月    十六    日


司法院資訊處製作；財團法人民間司法改革基金會備份。
